【裁判字號】    91,簡上,237
【裁判日期】    920130
【裁判案由】    妨害兵役
【裁判全文】
臺灣高雄地方法院刑事判決                        九十一年度簡上字第二三七號
    上  訴  人  臺灣高雄地方法院檢察署檢察官
    被      告  甲○○  男  二.
右列上訴人因妨害兵役案件，不服本院高雄簡易庭九十一年度簡字第五六六號第一審
判決（聲請簡易判決處刑案號：臺灣高雄地方法院檢察署九十一年度偵字第一五四九
０號），提起上訴，本院管轄之第二審合議庭判決如左：
    主  文
原判決撤銷。
甲○○後備軍人，居住處所遷移，無故不依規定申報，致使教育召集令無法送達，處
有期徒刑貳月，如易科罰金，以參佰元折算壹日。緩刑貳年。
    事實及理由
一、本案經本院審理結果，認為原審認定被告甲○○居住處所遷移，無故不依規定申
    報，致使教育召集令無法送達之事實，業經上訴人提出原召集令及召集令回執，
    未報到應召員「行方不明」年籍表、召集令交付通知書各一件為證，且經被告到
    庭坦承「因為搬到路竹，才沒有收到召集令」等語（見本院九十二年一月十六日
    審判筆錄），應為可採。然原審所引用之妨害兵役治罪條例已於九十一年六月二
    十六日修正公布，於同年月二十八日生效，其中關於後備軍人居住處所遷移，無
    故不申報致使教育召集令無法送達之犯行，依修正後該條例第十條第三項規定應
    依修正後之第六條第一項處斷。而妨害兵役治罪條例第六條第一項之法定行為三
    年以下有期徒刑，原審固援引該修正後之妨害兵役治罪條例第六條第一項處斷，
    然判處被告拘役五十日，且未表明有何減刑事由，是原審就此科刑部分自有適用
    法律之違誤，上訴人上訴意旨執此指摘原判決不當，為有理由，自應由本院將原
    判決撤銷改判。爰審酌被告雖未依規定申報住居所遷移，有礙兵役機關管理後備
    軍人之正確性，然其犯後態度良好，且其犯本罪所造成之損害尚微等一切情狀，
    酌情量處如主文所示之刑，併諭知易科罰金之折算標準。並引用原審判決書記載
    之事實、證據。
二、惟查上訴人前未曾受有期徒刑以上刑之宣告，此有臺灣高等法院被告全國前案紀
    錄表、本院被告院內索引卡紀錄表各一件在卷可徵，本院綜合前開情形，認上訴
    人經此教訓後，應知警惕，當無再犯之虞，前開對上訴人所宣告之刑，以暫不執
    行為適當，爰併予宣告緩刑二年，以勵自新。
據上論斷，應依刑事訴訟法第四百五十五條之一第一項、第三項、第三百六十九條第
一項前段、第三百七十三條，妨害兵役治罪條例第十條第一項第三款、第三項、第六
條第一項，刑法第十一條前段、第四十一條第一項、第七十四條第一款，罰金罰鍰提
高標準條例第二條，判決如主文。
中      華      民      國    九十二    年      一      月    三十    日
                                臺灣高雄地方法院刑事第一庭
                                      審判長法  官       林水城
                                            法  官       官信成
                                            法  官       楊智守
右正本證明與原本無異。
不得上訴。
                                            書記官       王美玲
中    華    民    國      九十二      年      一      月      三十    日


司法院資訊處製作；財團法人民間司法改革基金會備份。
